【裁判字號】    90,交聲,341
【裁判日期】    900430
【裁判案由】    交管條例聲異
【裁判全文】
臺灣板橋地方法院刑事裁定                          九十年度交聲字第三四一號
    原處分機關  交通部公路局臺北區監理所板橋監理站
    異  議  人
    即受處分人  甲○○
右列受處分人因違反道路交通管理處罰條例案件，對於交通部公路局臺北區監理所板
橋監理站九十年四月十七日所為板監三字第裁00－000000000號裁決處分
（舉發案號：臺北市政府警察局北市警交（八七）字第七七八一九四八四九號），聲
明異議，本院裁定如左：
    主  文
異議駁回。
    理  由
一、按汽車駕駛人，爭道行駛，有機器腳踏車，不在規定車道行駛情形者，處二百元
    以上六百元以下罰鍰（折合新臺幣六百元以上一千八百元以下）；汽車駕駛人，
    違反同條例第四十五條第一款之規定，除依原條款處罰鍰外，並予記違規點數一
    點；行為人接獲違反道路交通管理事件通知單後，應於十五日內，到達指定處所
    聽候裁決，但行為人認為舉發之事實與違規情形相符者，得不經裁決，經依各該
    條款罰鍰最低額，自動向指定之處所繳納結案；汽車所有人、駕駛人違反道路交
    通管理，不依通知所定限期，前往指定處所聽候裁決者，公路主管機關得逕行裁
    決之，道路交通管理處罰條例第四十五條第一項第十三款、第六十三條第一項第
    一款、第九條第一項、第六十四條分別定有明文。又按處理違反道路交通管理事
    件，其為逕行舉發者，應按已查明之資料填註車牌號碼、車輛種類、車主姓名及
    地址，並於通知單上方空白處加註逕行舉發之文字後，由舉發機關送達被通知人
    ；有關文書之送達程序，準用刑事訴訟法送達之規定；違反道路交通管理事件行
    為人，未依規定自動繳納罰鍰，或未依規定到案聽候裁決，處罰機關應於一個月
    內依標準表逕行裁決之，此觀之違反道路交通管理事件統一裁罰標準及處理細則
    第十一條第一項第二款、第五條及第四十四條第一項亦規定甚明。
二、異議意旨略以：伊未接獲違反道路交通管理事件通知單，即遭加倍裁罰，殊難甘
    服云云。
三、經查：本件異議人即受處分人甲○○於八十八年五月二十日十七時十七分許，駕
    駛車牌號碼ＧＤＩ－三五七號重型機器腳踏車，在臺北市○○路與民權西路路口
    ，因機車行駛禁行機車車道違規，為臺北市政府警察局大同分局交通分隊執勤員
    警掣單逕行舉發之事實，有臺北市政府警察局北市警交（八七）字第七七八一九
    四八四九號舉發違反道路交通管理事件通知單、交通部公路局臺北區監理所板橋
    監理站北監三字第裁00－000000000號違反道路交通管理事件裁決書
    各乙紙及現場採證之照片乙幀附卷可按，復為異議人所不爭執，是異議人於前揭
    時地駕駛機車行駛禁行車道違規之事實，已堪認定。第查：異議人係設籍在臺北
    縣板橋市○○街四六之三號，此由聲明異議狀即可明，而原舉發通知單即按異議
    人設籍之地址投遞，經招領逾期始退件，並有該舉發單信封所附「招領逾期」記
    載之信封影本乙紙附卷足憑，原舉發單位依刑事訴訟法第五十九條、第六十條有
    關文書送達之規定，於八十八年七月一日電腦入冊，同日列印刊登於臺北市政府
    公報八十八年冬字第一期，有舉發違反道路交通管理事件通知單送達名冊在卷可
    按，是項送達自最後登載日即上述八十九年七月一日起，經過三十日即生公示送
    達效力，乃異議人未依規定自動繳納罰鍰，或未依規定到案聽候裁決，是裁決機
    關依違反道路交通管理條例第六十四條、第九十二條及違反道路交通管理事件統
    一裁罰標準及處理細則第四十四條第一項之規定，處以最高罰鍰即新台幣一千八
    百元並記違規點數一點，自屬正當，異議人逾期未領，係可歸咎於己，自難藉以
    諉諸處分機關之裁罰不當，故其上開所辯，顯不足採。從而，原處分機關據以援
    引上開規定，裁處罰鍰新臺幣一千八百元，並記違規點數一點，於法並無不合，
    本件異議為無理由，應予駁回。
三、據上論斷，應依道路交通案件處理辦法第十九條，裁定如主文。
中    華    民    國      九十        年      四      月        三十    日
                                  臺灣板橋地方法院交通法庭
                                      法  官  游  秀  雯
右正本證明與原本無異。
如不服本裁定，應於送達後五日內，向本院提出抗告狀。
                                      書記官  陳  怡  真
中    華    民    國      九十        年      五      月        一      日


司法院資訊處製作；財團法人民間司法改革基金會備份。
